臺灣基隆地方法院刑事判決　　　　　　　 94年度訴字第644號
公　訴　人　臺灣基隆地方法院檢察署檢察官
被　　　告　乙○○
上列被告因違反毒品危害防制條例案件，經檢察官提起公訴（94
年度毒偵字第1431號），被告為有罪之陳述，本院合議庭裁定由
受命法官獨任以簡式審判程序進行審理，並判決如下：
    主  文
乙○○連續施用第一級毒品，處有期徒刑柒月，扣案之第一級毒
品海洛因壹包（淨重零點壹公克）沒收銷燬之、注射針筒壹支沒
收之。
    事  實
一、乙○○前於民國九十年間，因施用毒品案件，經臺灣基隆地
    方法院裁定送觀察、勒戒後，認無繼續施用毒品之傾向，由
    臺灣基隆地方法院檢察署檢察官於九十年九月二十四日以九
    十年度毒偵字第一四二九號為不起訴處分確定；又於九十四
    年間，因施用毒品案件，經臺灣基隆地方法院檢察署檢察官
    於九十四年二月一日以九十四年度毒偵字第二一二號提起公
    訴，由臺灣基隆地方法院於九十四年四月二十九日以九十四
    年度訴字第一二九號刑事判決判處有期徒刑六月確定，於九
    十四年七月七日執行完畢（非屬累犯）。詎乙○○猶不知悔
    改，復基於施用第一級毒品之概括犯意，自九十四年四月三
    十日起至九十四年五月十七日下午六時止，在基隆市○○○
    路加油站廁所、基隆市○○路萬福家量販店廁所內等地，以
    注射針筒皮下注射之方式，連續多次施用第一級毒品海洛因
    ，約二至三日施用一次。嗣於九十四年五月十八日下午二時
    三十五分，在基隆市○○路一一六號三樓廁所前，因行跡可
    疑，為警盤查，並扣得乙○○所有預備供施用第一級毒品海
    洛因所使用之注射針筒一支，及被告與張輝祥（另由台灣基
    隆地方法院檢察署檢察官偵查中）共有之第一級毒品海洛因
    一包（淨重０．一公克），經警於同日下午四時十分採集其
    尿液送驗，呈第一級毒品海洛因代謝後之嗎啡陽性反應，而
    查悉上情。
二、案經基隆市警察局第四分局報請臺灣基隆地方法院檢察署檢
    察官偵查起訴。
    理  由
壹、程序事項
   本件被告乙○○所犯者非為死刑、無期徒刑、最輕本刑為三
    年以上有期徒刑之罪或高等法院管轄第一審案件，其於準備
    程序進行中，先就被訴事實為有罪之陳述，經告知其簡式審
    判程序之旨，並聽取公訴人、被告之意見後，本院業已依刑
    事訴訟法第二七三條之一第一項之規定，裁定由受命法官獨
    任以簡式審判程序進行本案之審理。
貳、實體事項
一、右揭事實，業據被告於本院審判時坦承不諱，而被告於九十
    四年五月十八日下午四時十分經警採集其尿液送請台灣尖端
    先進生技醫藥股份有限公司鑑定結果，呈第一級毒品海洛因
    代謝後之嗎啡陽性反應，此有台灣尖端先進生技醫藥股份有
    限公司九十四年五月二十七日濫用藥物檢驗報告書一紙在卷
    可稽，此外復有被告所有預備供施用第一級毒品海洛因所使
    用之注射針筒一支、被告與張輝祥共有之第一級毒品海洛因
    一包（被告所有之白色粉末一包，經送法務部調查局鑑定結
    果，確含第一級毒品海洛因成分，淨重為０．一公克，有法
    務部調查局九十四年七月十九日調科壹字第三二０００二九
    三六號鑑定通知書一紙在卷可稽），被告自白施用第一級毒
    品海洛因，核與事實相符，應可採信。又被告有如事實欄所
    載因施用毒品案件，經觀察、勒戒後，由檢察官為不起訴處
    分、起訴科刑等情，亦有臺灣高等法院被告全國前案紀錄表
    、臺灣基隆地方法院檢察署檢察官九十年度毒偵字第一四二
    九號不起訴處分書等件附卷足佐。綜上所陳，本案事證明確
    ，被告於觀察勒戒執行完畢後，五年以內三犯施用第一級毒
    品之犯行，堪可認定，應依法論科。
二、核被告施用第一級毒品海洛因之行為，係犯毒品危害防制條
    例第十條第一項施用第一級毒品罪。被告持有毒品海洛因係
    供自己施用，其持有毒品之低度行為為施用毒品之高度行為
    所吸收，不另論罪。被告前後多次施用海洛因之犯行，時間
    緊密，犯罪構成要件相同，顯係基於概括犯意為之，為連續
    犯，應依刑法第五十六條之規定，論以施用第一級毒品罪一
    罪，並加重其刑。爰審酌被告前因施用毒品犯行，經觀察勒
    戒，並經不起訴處分、起訴科刑，又施用足以導致精神障礙
    、性格異常，甚至造成生命危險之毒品，戕害一己之身體健
    康，對社會治安可能之危害程度非微，及其施用之期間、次
    數，暨犯罪後尚能坦承犯行等一切犯罪情狀，量處如主文所
    示之刑，以示懲儆。扣案之注射針筒一支，係被告所有預備
    供施用第一級毒品海洛因所使用之物，業據被告於本院審理
    時供承在卷，依法宣告沒收之，又扣案扣案之海洛因一包（
    淨重０．一公克），係屬第一級毒品，不問屬於被告與否，
    依毒品危害防制條例第十八條第一項前段之規定諭知沒收銷
    燬之。
據上論斷，應依刑事訴訟法第二百七十三條之一第一項、第二百
九十九條第一項前段，毒品危害防制條例第十條第一項、第十八
條第一項前段，刑法第十一條前段、第五十六條、第三十八條第
一項第二款，判決如主文。
本案經檢察官甲○○到庭執行職務。
中　　華　　民　　國　　94　　年　　8 　　月　　12　　日
                  刑事第二庭法  官  徐世禎
以上正本證明與原本無異。
對於本件判決如有不服，應於收受送達後10日內，向本院提出上
訴書狀，上訴於臺灣高等法院，並按他造當事人之人數附具繕本
。
中　　華　　民　　國　　94　　年　　8 　　月　　12　　日
                            書記官  王一芳
附論罪科刑之法條：
毒品危害防制條例第10條第1項
施用第一級毒品者，處 6 月以上 5 年以下有期徒刑。
